# 资本公积转增股本发生的费用冲减资本公积还是入管理费？

提问人：茶前饭后 时间：2016-11-04 22:25:45
请教陈版主，上市公司盈余公积或资本公积转增股本发生的费用怎么入账？因为金额不大，公司进费用了，但感觉应该是冲减资本公积吧？还有这方面的文件？多谢多谢！

回答人：chenyiwei
盈余公积或资本公积转增股本只是权益项目内部的结构调整，并未引入新增的权益资金，权益总额保持不变，因此这一过程中发生的验资、新股登记等交易费用应费用化处理，不能冲减资本公积。